Inventaris van de verzameling buitenlandse kaarten Leupe, 16-19e eeuw
Nationaal Archief, Den Haag
- Zeemansgidsen, zeeatlassen en verzamelingen van paskaarten, A
  - De Nieuwe Groote Lichtende Zee-Fackel, Behelsende 't Eerste, 't Tweede, 't Darde, 't Vierde, Vijfde of 't Laetste Deel. Alwaer klaer en volkomen in vertoont wort, alle bekende Zee-Kusten van de geheele Noord Oceaan, En deszelfs inboesemen, Met een partenente Beschryvinge, Van alle bekende Haaven
    - De Nieuwe Groote Ligtende Zee-Fakkel, 't Eerste Deel. Vertoonende de Zee-Kusten van Holland, Vriesland, Holstein, Jutland, Meklenburg, Denemarken, Noorwegen, d'Oost-kusten van Engeland en Schotland, Sweeden, Pomeren, Pruissen, Lyfland, Finland, Finmarken en Rusland, met d'onderbehorende Eyland
      (1) - (2) - (3) 1 - (4) 2 - (5) 3 - (6) 4 - (7) 5 - (8) - (9) 6 - (10) 7 - (11) 8 - (12) 9 - (13) - (14) 10 - (15) 11 - (16) 12 - (17) 13 - (18) 14 - (19) 15 - (20) 16 - (21) 17 - (22) 18 - (23) 10 - (24) 20 - (25) 21 - (26) 22 - (27) - (28) 23 - (29) 24 - (30) 25 - (31) 26 - (32) - (33) 27 - (34) 28 - (35) 29 - (36) 30 - (37) 31 - (38) 32 - (39) - (40) 33 - (41) 34 - (42) 35 - (43) 36 - (44) 37 - (45)
    - De Nieuwe Groote Ligtende Zee-Fakkel, 't Tweede Deel. Vertoonende de Zee-Kusten van het Zuyderste gedeelte van de Noord-Zee, 't Canaal, 't Westerse gedeelte van Engeland en Schotland, Yrland, Vrankryk, Spanjen, Marocco, Gualata, Genehoa en Gambia, met de onderbehoorende Eylanden, mitsgaders de Vlaamsche, Canarische en Zoute Eylanden. Als meede De Beschryving van alle Havenen, Bayen, Reeden, Drooghten, Diepten, Strekkingen en Opdoeningen van Landen op de Waare Pools hoogte geleyd, uyt ondervindinge van veele ervarene Stuurlieden, Lootsen, en Liefhebbers der Zeevaart, zijnde van alle voorgaande misslagen verbetert. Door Claas Jansz. Voogt, Geometra Leermeester der Wiskonst. Gedrukt tot Amsterdam bij Ioannes van Keulen Boeck Zee-kaardt Verkooper en Graad-boogh maker aande Oost Zijde vande Nieuwebrug inde Gekroonde Lootsman Met Previlegie Voor 15 Iaaren A:o 1704.
      Samengesteld door Claas Jansz. Voogt Uitgegeven te Amsterdam door Johannes van Keulen, 1704
      Omvat vier boeken
      C. Koeman, Atlantes Neerlandici, volume IV (1970), pp. 327-328 (code: Keu 64)
      (46) 1 - (47) 2 - (48) 3 - (49) 4 - (50) 5 - (51) 7 - (52) 9 - (53) 10 - (54) 11 - (55) - (56) - (57) - (58) - (59) - (60) 12 - (61) 13 - (62) 14 - (63) 15 - (64) 16 - (65) 17 - (66) 18 - (67) 19 - (68) 20 - (69) 21 - (70) - (71) 21½ - (72) 22 - (73) 22½ - (74) 23 - (75) 23½ - (76) 24 - (77) 24½ - (78) 25 - (79) 25½ - (80) - (81) 26 - (82) 27 - (83) 28 - (84) 29 - (85) 30 - (86) III / 31 - (87) - (88) 33 - (89) 32 - (90) 33 - (91) 34 - (92) 35 - (93) 34 - (94) 35 - (95) 36
    - De Nieuwe Groote Lichtende Zee-Fackel, 't Derde Deel. Verthoonende de Kusten van Granada, Catalonien, Provence, Italien, Dalmatien, Grieken, Thracien, Natolien, Syrien, Egypten, en de geheele Noordkust van Barbaryen, met alle haer onderbehoorende en tusschen leggende Eylanden. Als Mede De Beschrijvingh van alle Havenen, Bayen, Reeden, Drooghten, Diepten, Streckingen en Opdoeningen van Landen. Op de ware Pools hoogte geleyd. Uyt ondervindingen van veel ervarene Stuurlieden, Lootsen en Liefhebbers der Zeevaert, vergadert Door Claas Jansz. Vooght, Geometra Leermeester der Wis-konst, die geen voor de sijnen en kent, als die by Johannes van Keulen gedrukt zijn. t'Amsteldam, Gedruckt by Johannes van Keulen, Boeck- en Zee-Kaert-verkoper, aen de Nieuw-brugh, in de gekroonde Lootsman. 169. Met Privilegie voor 15 Jaren.
      Samengesteld door Claas Jansz. Vooght Uitgegeven te Amsterdam door Johannes van Keulen, ca. 1705
      Het laatste getal van het jaartal op de titelpagina is leeg gelaten
      C. Koeman, Atlantes Neerlandici, volume IV (1970), p. 339 (code: Keu 88)
      (96) - (97) - (98) I - (99) II - (100) III / 31 - (101) IIII - (102) V - (103) VI - (104) VII - (105) VIII - (106) IX - (107) X - (108) XI - (109) XII - (110) - (111) XIV - (112) XV - (113) - (114) XVII - (115) XVIII - (116) XIX - (117) XX
    - De Nieuwe Groote Lightende Zee-Fakkel, 't Vierde Deel. Verthoonende de Zee-Kusten van Gujana, Venezuela, Carthagena Nova, Costa-Rico, d'Honduras, Yucatan, Mexico, Florida, Carolina, Virginia, Niew Nederland, Niew Engeland, Niew Vrankrijk, Terra Neuf, en de Noorder Zee-Kusten van America, met d'onderbehoorende en tusschen-leggende Eylanden. Als mede De Beschrijvingh van alle bekende Havenen, Bayen, Reeden, Droogten, Strekkingen en Opdoeningen van Landen. Alles op haar waare Polus-hooghten geleyd. Uyt ondervindingen van veel ervaarene Stuurlieden, Lootsen en Liefhebbers der Zeevaert, vergadert. Door Claas Jansz. Vooght, Geometra. Leermeester der Wiskonst. Gedrukt tot Amsterdam bij Ioannes van Keulen Boeck Zee-kaardt Verkooper en Graad-boogh maker aan de Oost Zijde vande Nieuwebrug inde Gekroonde Lootsman Met Previlegie voor 15 Iaaren. A:o 1702.
      Samengesteld door Claas Jansz. Vooght Uitgegeven te Amsterdam door Johannes van Keulen, 1702
      C. Koeman, Atlantes Neerlandici, volume IV (1970), pp. 349-350 (code: Keu 110 A)
      (118) - (119) 1 - (120) 2 - (121) 3 - (1202 4 - (123) 5 - (124) 6 - (125) 7 - (126) 8 - (127) 9 - (128) 10 - (129) 11 - (130) 12 - (131) 13 - (132) 14 - (133) 15 - (134) 16 - (135) 17 - (136) 18 - (137) 19 - (138) 20 - (139) 21 - (140) 22 - (141) 22½ - (142)
    - De Nieuwe Groote Lightende Zee-Fakkel, 't Vyfde Deel. Verthoonende de Zee-kusten van Guinea, Angola, der Caffers en Brazilien, met d'onderbehoorende en tusschen-leggende Eylanden, noyt voor deesen aldus beschreeven. Als mede De beschrijvingh van alle bekende Havenen, Bayen, Reeden, Drooghten, strekkingen en Opdoeningen van Landen. Alles op haer waere Polus-hooghte geleyd. Uyt ondervindingen van veel ervarene Stuurlieden, Lootsen en Lief-hebbers der Zeevaert vergadert. Door Claes Jansz. Vooght Geometra, Leermeester der Wiskonst, die geen voor de sijne kent als die by Johannes van Keulen, gedruckt zijn. t'Amsterdam, Gedruckt by Johannes van Keulen, Boeck- en Zeekaert-verkooper aen de Nieuwe-brugh in de gekroonde Lootsman, 1687. Met Previlegie voor 15 Jaren.
      Samengesteld door Claes Jansz. Vooght Uitgegeven te Amsterdam door Johannes van Keulen, 1687
      Omvat twee boeken
      C. Koeman, Atlantes Neerlandici, volume IV (1970), p. 357 (code: Keu 123 D)
      (143) - (144) - (145) 2 - (146) 3 - (147) 4 - (148) 5 - (149) 6 - (150) 7 - (151) 8 - (152) 9 - (153) 10 - (154) 11 - (155) 12 - (156) 13 - (157) 14 - (158) 15 - (159) 16 - (160) 17 - (161) 18 - (162) 19 - (163) - (164) - (165) - (166)
  - De Nieuwe Groote Lichtende Zee-Fakkel, Het Eerste Deel ... (etc.), uitgegeven door Gerard Hulst van Keulen., 1782-1788.; S2-S4; 3 exemplaren
    - De Nieuwe Groote Lichtende Zee-Fakkel, Het Eerste Deel Behelzende de Zee-Kusten van Holland, Vriesland, Holstein, Jutland, Meklenburg, Deenemarken, Noorwegen, Sweden, Pomeren; Pruissen, Lyfland, Finland, Finmarken en Rusland, Ysland, Spitsbergen, en Jan Maaijen Eiland, de Straat Davids en Hudson, de Oost-Kusten van Engeland en Schotland, met de onderhoorige Eilanden, als ook de Orcades, Hitland en de Eilanden van Fero. Als Meede De Beschryvinge van Havenen, Baaijen, Reeden, Droogten, Diepten, Strekkingen der Kusten, op de waare Pools hoogte gelegt, uit de Ondervindingen van veele kundige en ervarene Stuurlieden, Lootsen, en Liefhebbers der Zeevaart. Vergadert door Wylen Claas Jansz. Voogt, Geometra en Leermeester der Wiskonst. Zynde deeze Druk merkelyk vermeerderd en verbeeterd. Door Gerard Hulst van Keulen. Te Amsterdam, By Gerard Hulst van Keulen, Zee-Kaart en Boekverkooper, Compas, Octant, Graadboog en Mathemathis Instrumentemaker, op den hoek van de Nieuwen-Brug. 1782, S3; 1 deel 48 x 30,5 x 3,5 cm Folio
      Omvat drie boeken in één band
      Dit exemplaar bevat geen kaarten meer, maar wel de 'Ampliatie. Behelzende de Vertoning der Zeehavens en Eilanden, beneffens de Opdoeningen van Landen, Dienende tot 't dikke Oostersche Zeeboek', de 'Ampliatie Van eenige Opdoeningen van Landen, &c. Door den Hoog Ed Gestrengen Heer J.H. van Kinsbergen, Schout By-Nagt van Holland en West Vriesland, Ridder van St. George, &c. &c. &c.' en de 'Ampliatie van Landvertooningen Door den Ridder J.H.van Kinsbergen', welke tezamen een groot aantal landopdoeningen en enkele havenaanzichten omvatten. Tevens zijn er enkele losse bedrukte bladen achterin mee ingebonden
      C. Koeman, Atlantes Neerlandici, volume IV (1970), p. 321 (code: Keu 51 A)
      Samengesteld door Claas Jansz. Voogt Uitgegeven te Amsterdam door Gerard Hulst van Keulen, 1782
    - De Nieuwe Groote Lichtende Zee-Fakkel, Het Eerste Deel. Behelzende de Zee-Kusten van Holland, Vriesland, Holstein, Jutland, Meklenburg, Deenemarken, Noorwegen, Sweden, Pomeren, Pruissen, Lyfland, Finland, Finmarken en Rusland, Ysland, Spitsbergen, en Jan Maaijen Eiland, de Straat Davids en Hudson, de Oost-Kusten van Engeland en Schotland, met de onderhoorige Eilanden, als ook de Orcades, Hitland en de Eilanden van Fero. Als Meede De Beschryvinge van Havenen, Baaijen, Reeden, Droogten, Diepten, Strekkingen der Kusten, op de waare Pools hoogte gelegt, uit de Ondervindingen van veele kundige en ervarene Stuurlieden, Lootsen, en Liefhebbers der Zeevaart. Vergadert door Wylen Claas Jansz. Voogt, Geometra en Leermeester der Wiskonst. Zynde deeze Druk merkelyk vermeerderd en verbeeterd. Door Gerard Hulst van Keulen. Te Amsterdam, By Gerard Hulst van Keulen, Zeekaart- en Boekverkooper, Compas, Sextant, Octant, Graadboog en Mathemathisch Instrumentemaker, aan de Oostzyde van de Nieuwenbrug, 1788, S2; 1 deel 48,5 x 31,5 x 3,5 cm Folio
      Dit exemplaar bevat geen kaarten meer, maar wel de 'Ampliatie. Behelzende de Vertoning der Zeehavens en Eilanden, beneffens de Opdoeningen van Landen, Dienende tot 't dikke Oostersche Zeeboek' en de 'Ampliatie van Landvertooningen Door den Ridder J.H.van Kinsbergen', welke tezamen een groot aantal landopdoeningen en enkele havenaanzichten omvatten
      C. Koeman, Atlantes Neerlandici, volume IV (1970), p. 322 (code: Keu 51 B)
      Samengesteld door Claas Jansz. Voogt Uitgegeven te Amsterdam door Gerard Hulst van Keulen, 1788
    - De Nieuwe Groote Lichtende Zee-Fakkel, Het Eerste Deel. Behelzende de Zee-Kusten van Holland, Vriesland, Holstein, Jutland, Meklenburg, Deenemarken, Noorwegen, Sweden, Pomeren, Pruissen, Lyfland, Finland, Finmarken en Rusland, Ysland, Spitsbergen, en Jan Maaijen Eiland, de Straat Davids en Hudson, de Oost-Kusten van Engeland en Schotland, met de onderhoorige Eilanden, als ook de Orcades, Hitland en de Eilanden van Fero. Als Meede De Beschryvinge van Havenen, Baaijen, Reeden, Droogten, Diepten, Strekkingen der Kusten, op de waare Pools hoogte gelegt, uit de Ondervindingen van veele kundige en ervarene Stuurlieden, Lootsen, en Liefhebbers der Zeevaart. Vergadert door Wylen Claas Jansz. Voogt, Geometra en Leermeester der Wiskonst. Zynde deeze Druk merkelyk vermeerderd en verbeeterd. Door Gerard Hulst van Keulen. Te Amsterdam, By Gerard Hulst van Keulen, Zeekaart- en Boekverkooper, Compas, Sextant, Octant, Graadboog en Mathemathisch Instrumentemaker, aan de Oostzyde van de Nieuwenbrug, 1788, S4; 1 deel 48,5 x 31 x 3,5 cm Folio
      Dit exemplaar bevat geen kaarten meer, maar wel de 'Ampliatie. Behelzende de Vertoning der Zeehavens en Eilanden, beneffens de Opdoeningen van Landen, Dienende tot 't dikke Oostersche Zeeboek', de 'Ampliatie van Landvertooningen Door den Ridder J.H.van Kinsbergen' en de 'Ampliatie der Landvertoningen', welke tezamen een groot aantal landopdoeningen en enkele havenaanzichten omvatten. Tevens zijn er enkele losse bedrukte bladen achterin mee ingebonden
      Samengesteld door Claes Jansz. Vooght Uitgegeven te Amsterdam door Gerard Hulst van Keulen, 1788
  - De Nieuwe Groote Ligtende Zee-Fakkel, 't Vyfde Deel. ... (etc.), uitgegeven door Johannes van Keulen., ca. 1744.; S5; 1 deel 54,5 x 32,5 x 4 cm Folio
    Bevat 33 kaarten in koperdruk
    Bevat voorin bijgebonden een handgeschreven register op de kaarten
    C. Koeman, Atlantes Neerlandici, volume IV (1970), p. 360 (code: Keu 125)
    - De Nieuwe Groote Ligtende Zee-Fakkel, 't Vyfde Deel. Vertoonende de Zee-Kusten van Guinea, Angola, der Caffers en Brazilien, met d'onderbehoorende en tusschen-leggende Eylanden, nooyt voor deezen aldus beschreeven. Als meede De Beschryving van alle Havenen, Bayen, Reeden, Droogten, Diepten, Strekkingen en Opdoeningen van Landen op de waare Poolshoogte geleid, uyt ondervindinge van veele ervarene Stuurlieden, Lootsen en Liefhebbers der Zeevaert, zynde van alle voorgaande misslagen verbetert. Door Claas Jansz. Voogt, Geometra Leermeester der Wiskonst. En deze laatste Druk nieuwelyks verbeterd, en alle de Kaarten met koopere Landvertooninge vermeerdert, door Joannes van Keulen.
      Samengesteld door Claas Jansz. Voogt Uitgegeven door Johannes van Keulen, ca. 1744
      Omvat Twee boeken in één band
      (1) 33 - (2) 32 - (3) 33 - (4) 34 - (5) 35 - (6) 34 - (7) 35 - (8) 36 - (9) - (10) 2 - (11) plaat 2 - (12) 3 - (13) 3 - (14) 4 - (15) 4 - (16) 5 - (17) 6 - (18) 5 / 6 / 7 - (19) 7 - (20) 65 - (21) 8 - (22) 9 - (23) 8 / 9 - (24) 10 - (25) 11 - (26) 12 - (27) 13 - (28) 14 - (29) 15 - (30) 16 - (31) 17 - (32) 18 - (33) 19
  - De Nieuwe Groote Ligtende Zee-Fakkel, Het Sesde Deel, ... (etc.), uitgegeven door Johannes van Keulen., 1753.; S6A-S6B; 2 exemplaren
    Zie facsimile studiezaal: GEO F 535.3
    - De Nieuwe Groote Lichtende Zee-Fakkel, Het Sesde Deel, Vertoonende de Zee-Kusten, Eylanden en Havens van Oost-Indiën. Beginnende aan Caab de Goede Hoop, en van daar langs de Kusten van Afrika, Arabie, Persie, Gusaratte, Cuncan, Canara, Malabaar, Cormandel, Orixa, Bengalen, Arrakan, Pegu, Tanasriën, Malye, Siam, Cambodia, Chouchin China Tonqien, Sina, tot de Haven van Nangasakki in Japan; Mitsgaders de Eylanden Cylon, Sumatra, Java en andre Eylanden by de boven gemelde Kusten of in de Indische Zee gelegen. Nevens Een Beschryving van derzelver Strekking, gesteltheid, opdoening, Havens, Diepten, Droogten, Stroomen, Winden, Aardkloots Lengte en Brete, en op welke een wyze dezelve werden bezeilt. Alles Volgens de nieuwste en beste aantekeningen der Hollandsche, Engelsche en Fransche Zeelieden, en eigen bevinding, ten dienst der Zeelieden by een gebragt en opgestelt door Jan de Marre, Examinateur der Zeevaart van de Nederlandsche Oost-Indische Compagnie. En Met de nodige Kaarten en Landvertooningen verrykt en in 't Licht gebragt door Joannes van Keulen, Kaartmaker der zelver Compagnie. t'Amsterdam by Joannes van Keulen, Boek-en-Kaartverkoper aan de Nieuwe Brug in de gekroonde Lootsman. 1753, S6B; 1 deel 54 x 34 x 7 cm Folio
      Samengesteld door Jan de Marre Uitgegeven te Amsterdam door Johannes van Keulen, 1753
      Bevat 66 handgenummerde kaarten waarvan 65 in koperdruk en 1 in manuscript
      C. Koeman, Atlantes Neerlandici, volume IV (1970), pp. 365-366 (code: Keu 135 B)
      (1) - (2) - (3) - (4) - (5) - (6) - (7) - (8) - (9) - (10) - (11) - (12) - (13) - (14) - (15) - (16) - (17) - (18) - (19) - (20) - (21) - (22) - (23) - (24) - (25) - (26) - (27) - (28) - (29) - (30) - (31) - (32) - (33) - (34) - (35) - (36) - (37) - (38) - (39) - (40) - (41) - (42) - (43) - (44) - (45) - (46) - (47) - (48) - (49) - (50) - (51) - (52) - (53) - (54) - (55) - (56) - (57) - (58) - (59) - (60) - (61) - (62) - (63) - (64) - (65) - (66)
    - De Nieuwe Groote Lichtende Zee-Fakkel, Het Sesde Deel, Vertoonende de Zee-Kusten, Eylanden en Havens van Oost-Indiën. Beginnende aan Caab de Goede Hoop, en van daar langs de Kusten van Afrika, Arabie, Persie, Gusaratte, Cuncan, Canara, Malabaar, Cormandel, Orixa, Bengalen, Arrakan, Pegu, Tanasriën, Malye, Siam, Cambodia, Chouchin China Tonqien, Sina, tot de Haven van Nangasakki in Japan; Mitsgaders de Eylanden Cylon, Sumatra, Java en andere Eylanden by de boven gemelde Kusten of in de Indische Zee gelegen. Nevens Een Beschryving van derzelver Strekking, gesteltheid, opdoening, Havens, Diepten, Droogten, Stroomen, Winden, Aardkloots Lengte en Brete, en op welke een wyze dezelve werden bezeilt. Alles Volgens de nieuwste en beste aantekeningen der Hollandsche, Engelsche en Fransche Zeelieden, en eigen bevinding, ten dienst der Zeelieden by een gebragt en opgestelt door Jan de Marre, Examinateur der Zeevaart van de Nederlandsche Oost-Indische Compagnie. En Met de nodige Kaarten en Landvertooningen verrykt en in 't Licht gebragt door Joannes van Keulen, Kaartmaker der zelver Compagnie. t'Amsterdam by Joannes van Keulen, Boek-en-Kaartverkoper aan de Nieuwe Brug in de gekroonde Lootsman. 1753, S6A; 1 deel 55,5 x 345 x 4,5 cm Folio
      C. Koeman, Atlantes Neerlandici, volume IV (1970), p. 366 (code: Keu 135 C)
      (1) 1 - (2) 2 - (3) - (4) 3 - (5) - (6) 4 - (7) 5 - (8) 6 - (9) 7 - (10) 10 - (11) 9 - (12) 8 - (13) 11 - (14) 12 - (15) 13 - (16) 14 - (17) 15 - (18) 16 - (19) 17 - (20) 18 - (21) 19 - (22) 20 - (23) 21 - (24) 22 - (25) 23 - (26) 24 - (27) 25 - (28) 26 - (29) - (30) 27 - (31) 28 - (32) 29 - (33) 30 - (34) 31 - (35) 32 - (36) 33 - (37) 34 - (38) 35 - (39) 36 - (40) 37 - (41) 38 - (42) 39 - (43) 40 - (44) 41 - (45) 42 - (46) 43 [MS] - (47) - (48) 44 - (49) 45 - (50) 46 - (51) 47 - (52) 48 - (53) 49 - (54) 50 - (55) 51 - (56) 52 - (57) 53 - (58) 54 - (59) 55 - (60) 56 - (61) 56 - (62) 57 - (63) 57 - (64) 58 - (65) 59 - (66) 60 - (67) 61 - (68) 62 - (69) 63 - (70) 64 - (71) 65 - (72) 66
  - De Nieuwe Groote Ligtende Zee-Fakkel, ... (etc.), uitgegeven door Johannes van Keulen. Gecompileerd exemplaar., 18e eeuw.; S10; 1 deel 54,5 x 34 x 6 cm Folio
    Compilatie opgebouwd uit een frontispice, het titelblad van deel V, de boeken 3 en 4 van deel II en de beide boeken van deel V, samengebonden tot één band
    Bevat 40 kaarten waarvan 39 in koperdruk en 1 in manuscript
    De samenstellende delen komen niet voor in
    C. Koeman, Atlantes Neerlandici, volume IV (1970)
    De onderstaande titel is afgeleid van het titelblad en het frontispice
    Op het voorplat het vignet 'VOC' gestempeld
    - De Nieuwe Groote Ligtende Zee-Fakkel, 't Vyfde Deel. Vertoonende de Zee-Kusten van Guinea, Angola, der Caffers en Brazilien, met d'onderbehoorende en tusschen-leggende Eylanden, nooyt voor deezen aldus beschreeven. Als meede De Beschryving van alle Havenen, Bayen, Reeden, Droogten, Diepten, Strekkingen en Opdoeningen van Landen op de waare Poolshoogte geleid, uit ondervindinge van veele ervarene Stuurlieden, Lootsen en Liefhebbers der Zeevaart, zynde van alle voorgaande misslagen verbetert. Door Claas Jansz. Voogt, Geometra Leermeester der Wiskonst. En deze laatste Druk nieuwelyks verbeterd, en alle de Kaarten met koopere Landvertooninge vermeerdert, door Joannes van Keulen. Gedrukt tot Amsterdam by Ioannes van Keulen Boek, Zee-kaart verkooper als ook Graad-boogen, Quadranten, Octante, Asimuths, pyl-Compasse, etc. en verdere Mathematische Instrumente, insgelyks ook verscheide dito boeken, aande Oost zyde vande Nieuwe brug, [in de Gekroonde Lootsman].
      Samengesteld door Claas Jansz. Voogt Uitgegeven te Amsterdam door Johannes van Keulen
      (1) - (2) - (3) 25½ - (4) - (5) 26 - (6) 27 - (7) 28 - (8) 33 - (9) 32 - (10) 33 - (11) 34 - (12) - (13) 35 - (14) 34 - (15) 35 - (16) 36 - (17) - (18) [MS] - (19) - (20) 2 - (21) 5 - (22) 6 - (23) 7 - (24) 8 - (25) 65 - (26) 9 - (27) - (28) - (29) - (30) - (31) 10 - (32) 11 - (33) 12 - (34) 13 - (35) 14 - (36) 15 - (37) 16 - (38) 17 - (39) 18 - (40) 19
  - Verzameling van 12 door Johannes Loots uitgegeven paskaarten., Eerste kwart 18e eeuw; T; 1 portefeuille Bevat 12 kaarten in koperdruk 64 x 39 x 2,5 cm
    Zie voor door Johannes Loots vervaardigde zee-atlassen:
    C. Koeman, Atlantes Neerlandici, volume IV (1970), pp. 409-421
    (1) Nieuwe Curieuse Verbeeterde gelyk Graadige Paskaart van de geheele Noord Zee, strekkende van de Hoofden tot Drontem, als meede de Oost Cust van Engeland en Schotland, en de Eylanden van Hitland: waar in naawkeurig werd aangetoond de loop der Stroomen en alle de Droogtens en Dieptens. &c.
    tot Amsterdam By Ioannes Loots Boek Zeekaart verkoper en Graadboogmaker inde Nieuwenbrugsteeg Inde Iongen Lootsman.
    (2) [Kaart van de Noordzee].
    Het rechter derde deel van de kaart, inclusief cartouche met titel en schaalstokken, ontbreekt.
    (3) Nieuwe en seer Ceurieuse Gelyk Graadige Paskaart van t' Zuyder deel der Noord-Zee Streckende van Texel tot de Hoofden Begrypende in zig de Zeekusten van Vriesland, Holland, Zeeland, Braband en Vlaanderen, als mede de Oost Kust van Engeland met des selve Havens, Dieptens, en Droogtens, alles op zyn waren Breeten geleyt door den wel Edele Gestrengen Manhafte Heer de Heer Christoffel Middaghten Schout Benaght wegens het Ede:le Mog:de Collegie ter Admiraletyt van Vrieslandt.
    tot Amsterdam by Joannes Loots Boek Zee Kaart Verkooper en Graadboog Maker in de Nieuwen brug steeg in de Ionge Lootsman.
    Jacob Keyser inv. et Sculp.
    (4) Nieuwe Groote Verbêterde en Coreckte Gelijkgradige Pas kaart van het Canaal Tusschen Engeland en Vrankrijck, als mede het verkeerde Canaal, met de Droogtens, Dieptens en de Waatergetijden &a. Naaukeurich opgestelt en in 't ligt gebragt Door de wel Ed.le Gestrengen Manhaften H:r Ch.fel Middagten Schout Benagt wegens het E:d M:o Collegie ter Admeraliteijt van Vriesland = Nouvelle Carte de Tout la Manche Entre Angleterre et France, en Grand point Bien Corrigée et Conçittée avec les Plus Fideles Memores, par le Tres Noble & tres Illustre S:r Christoffel Middagten Contre Admiral du Tres Noble College de la Province de Vriese.
    en werden bij niemant Gedrukt als 't Amsterdam bij J: Loots, Boek en Zeekaart verkooper in de Nieuwenbrugsteeg = a Amsterdam Chez Jean Loots, Marchant Libraire et des Cartes, aussi de toutte Sovres d'Instruments pour les Mathematiq; & dans la Rue du Pont Neuf.
    Joan van Luchtenburch, Per Ordre, Delineavit, et Schulpcit.
    (5) Nieuwe en seer Ceurieuse Gelyk Graadige Paskaart van t' Zuyder deel der Noord-Zee Streckende van Texel tot de Hoofden Begrypende in zig de Zeekusten van Vriesland, Holland, Zeeland, Braband en Vlaanderen, als mede de Oost Kust van Engeland met des selve Havens, Dieptens, en Droogtens, alles op zyn waren Breeten geleyt door den wel Edele Gestrengen Manhafte Heer de Heer Christoffel Middaghten Schout Benaght wegens het Ede:le Mog:de Collegie ter Admiraletyt van Vrieslandt.
    (6) Nieuwe Groote verbêterde Pas-kaart van de Zeeuwse en Vlaamse Banken, waar in vertoond werden alle Droogten Diepten en Ondiepten, Streckende van 't Lant van Schouwen, tot de Hoofden, met grôte kosten en moijte in't ligt gebragt door wijlen Gerret vander Tollen in sijn Leven Mathematicus en eertijts selfs voor Schipper ter Zee gevâren.
    tot Amsterdam by Joannes Loots Boeck en Zee-kaart verkooper en Graadboog Mâker inde Nieuwe-Brug-Steeg inde Jonge Lootsman.
    (7) Nouvelle Carte Marine de la Manche d'Angleterre Demonstrant toutes les Profondeurs et Assechements les Courants, avec la variation de la Bousolle; le tout selon les tres Exactes Observations du Cap: Edm: Halley par ordre du Roy Guilleaume III d'etres heureuse memoire = Nieuwe Paskaart van 't Canaal tusschen Engeland en Vrankryk Vertoonende alle de Dieptens, Droogtens, het Gety Loopen der Stroomen, en Miswyzing der Magneet naald, alles volgens de Naaukeurigste waar neminge tot dien eynde gedaan, door ordre van Koning William, by Cap: Edm: Halley in 't Iaar 1701 = A New and Correct Draught of the Channell Between England and France Shewing the Sands Shoales depth of water and Anchorage on the Said Coasts with the Setting of the Tydes and the time of High water as Observed by Cap.t Edm: Halley by his Maj.ties Comm.d in the Year 1701 / Nouvelle Carte de Tout la Manche Entre Engleterre et France = Nieuwe Paskaart Vande Geheele Canaal Tusschen Engeland en Vranckrijck = The New Sea Map Chanell Betwext England et France.